臺灣高等法院刑事裁定
111年度聲字第2449號
聲  請  人  臺灣高等檢察署檢察官
受  刑  人  邱薺葳



上列聲請人因受刑人數罪併罰有二裁判以上，聲請定其應執行之
刑（聲請案號：臺灣高等檢察署111年度執聲字第1169號），本
院裁定如下：
    主  文
甲○○犯如附表所示各罪所處之刑，應執行有期徒刑拾壹年拾月。
    理  由
一、聲請意旨略以：受刑人因違反毒品危害防制條例等數罪，先
    後經判決確定如附表，應依刑法第53條、第50條第1項、第5
    1條第5款之規定，定其應執行之刑，爰依刑事訴訟法第477
    條第1項聲請裁定等語。
二、按數罪併罰有二裁判以上者，應依刑法第51條之規定定其應
    執行之刑；宣告多數有期徒刑者，於各刑中之最長期以上，
    各刑合併之刑期以下，定其刑期，刑法第53條、第51條第5
    款亦有明文。又法律上屬於自由裁量之事項，有其外部性界
    限及內部性界限，並非概無拘束。依據法律之具體規定，法
    院應在其範圍選擇為適當之裁判者，為外部性界限；而法院
    為裁判時，應考量法律之目的，及法律秩序之理念所在者，
    為內部性界限。法院為裁判時，二者均不得有所踰越。在數
    罪併罰，有二裁判以上，定其應執行之刑時，固屬於法院自
    由裁量之事項，然仍應受前揭外部性界限及內部性界限之拘
    束（最高法院94年度台非字第233號判決意旨參照）。
三、查受刑人因犯如附表所示案件，先後經臺灣新北地方法院、
    本院及最高法院判處如附表所示之刑，均經確定在案，有如
    附表所示之各該判決書及本院被告前案紀錄表各1份在卷可
    稽。茲檢察官聲請最後事實審之本院就受刑人所犯如附表所
    示之罪定其應執行之刑，本院審核認聲請為正當；爰審酌本
    件內部性及外部性界限，受刑人所犯各罪之類型、態樣、侵
    害法益、情節及行為次數，兼衡刑罰經濟與公平、比例原則
    ，對於受刑人所犯數罪為整體非難評價；另考量附表編號1
    至3、4至6、7至8所示案件先前定應執行刑時，已分別給予
    減少有期徒刑2年10月（1年10月+4年+1年6月＝7年4月，7年4
    月-4年6月＝月）、6年2月（3年10月+3年8月+3年6月＝11年，
    11年-4年10月＝6年2月）、1年4月（2年4月+2年＝4年4月，4
    年4月-3年＝1年4月）之恤刑利益，並考量受刑人表示之意見
    （見本院卷第167頁），裁定定其應執行刑如主文所示。
據上論斷，應依刑事訴訟法第477條第1項，刑法第53條、第50條
第1項、第51條第5款，裁定如主文。
中　　華　　民　　國　　111 　年　　8 　　月　　4 　　日
                  刑事第二十一庭審判長法　官  林怡秀
                                      法　官  蔡羽玄
                                      法　官  胡宜如
以上正本證明與原本無異。
如不服本裁定，應於裁定送達後5日內向本院提出抗告狀。
                                      書記官  黃芝凌
中　　華　　民　　國　　111 　年　　8 　　月　　4 　　日

附表：受刑人甲○○定應執行刑案件一覽表
編號  1 2 3 罪名  毒品危害防制條例 毒品危害防制條例 毒品危害防制條例 宣告刑  有期徒刑1年10月 有期徒刑4年 有期徒刑1年6月 犯罪日期  108年9月22日 108年8月14日 109年6月9日 偵查（自訴）機關年度案號  臺灣新北地方檢察署108年度偵字第30389號 臺灣新北地方檢察署108年度少連偵字第345號 臺灣新北地方檢察署109年度偵字第20767號  最後 事實審 法院 臺灣高等法院    臺灣高等法院        臺灣新北地方法院   案號 109年度上訴字第4232號 109年度上訴字第4555號 109年度原訴字第83號  判決 日期 110年4月8日 110年3月30日        110年5月17日 確定 判決 法院 最高法院    最高法院        臺灣新北地方法院  案號 110年度台上字第4365號 110年度台上字第5261號 109年度原訴字第83號  確定 日期 110年9月9日 110年9月15日          110年11月2日 備註  臺灣新北地方檢察署110年度執字第8508號 臺灣新北地方檢察署110年度執字第8771號 臺灣新北地方檢察署111年度執字第145號   臺灣新北地方檢察署111年度執更字第1155號     編號1至3所示之罪經臺灣新北地方法院111年度聲字第581號裁定應執行有期徒刑4年6月   

編號  4 5 6 罪名  毒品危害防制條例 毒品危害防制條例 毒品危害防制條例 宣告刑  有期徒刑3年10月 有期徒刑3年8月 有期徒刑3年6月 犯罪日期  109年5月13日 109年6月5日 109年6月15日 偵查（自訴）機關年度案號  臺灣新北地方檢察署109年度偵字第24046、26594號    最後 事實審 法院 臺灣高等法院       案號 110年度上訴字第2498號    判決 日期 110年12月22日   確定 判決 法院 最高法院       案號 111年度台上字第1751號    確定 日期 111年3月24日   備註  臺灣新北地方檢察署111年度執字第3492號     編號4至6(即聲請書附表編號4)所示之罪經本院110年度上訴字第2498號判決定應執行有期徒刑4年10月   

編號  7 8 罪名  毒品危害防制條例 毒品危害防制條例 宣告刑  有期徒刑2年4月 有期徒刑2年 犯罪日期  109年5月25日 109年5月30日 偵查（自訴）機關年度案號  臺灣新北地方檢察署109年度偵字第19440、22174號   最  後 事實審 法院 臺灣高等法院                      案號 110年度上訴字第1348號   判決日期 110年12月15日  確  定 判  決 法院 最高法院         案號 110年度台上字第2013號   確定日期 111年4月7日  備註  臺灣新北地方檢察署111年度執字第3756號    編號7、8(即聲請書附表編號5)所示之罪經本院110年度上訴字第1348號判決定應執行有期徒刑3年